【裁判字號】    90,訴,226
【裁判日期】    900404
【裁判案由】    毒品危害防制條例
【裁判全文】
臺灣彰化地方法院刑事判決                            九十年度訴字第二二六號
    公  訴  人  臺灣彰化地方法院檢察署檢察官
    被      告  甲○○
右列被告因違反毒品危害防制條例案件，經檢察官提起公訴（九十年度毒偵字第三三
九號），本院判決如左：
    主      文
甲○○連續施用第一級毒品，累犯，處有期徒刑壹年，扣案驗還之海洛因包（合計
淨重一．二五公克，包裝重一．四三公克）均沒收銷燬之；又施用第二級毒品，累犯
，處有期徒刑拾月。應執行有期徒刑壹年拾月，扣案驗還之海洛因包（合計淨重一
．二五公克，包裝重一．四三公克）均沒收銷燬之。
    事      實
一、甲○○前因贓物案件，經法院判處有期徒刑六月確定，並於民國八十九年八月二
    十日執行完畢後，又因施用毒品案件，經觀察、勒戒後，認無繼續施用毒品傾向
    ，由台灣彰化地方法院檢察署檢察官於八十七年七月三十日，以八十七年度偵字
    第五九七Ο號不起訴處分確定，復因自八十七年八月一日起，至八十八年五月初
    某日止，連續施用第二級毒品安非他命案件，經本院八十八年度毒聲字第二一一
    六號裁定送觀察、勒戒後，認有繼續施用毒品之傾向，由台灣彰化地方法院檢察
    署檢察官以八十八年度偵緝字第四Ο二號提起公訴，並聲請本院以八十八年度毒
    聲字第三Ο四五號裁定令入戒治處所，施以強制戒治一年，於八十九年七月二十
    二日保護管束期滿。竟仍不知悔改，於五年內，復基於概括之犯意，自九十年一
    月十三日起，至同年一月十五日十三時三十分許，在彰化縣大村鄉○○路其岳母
    住處，連續將第一級毒品海洛因加入香煙中點火施用，每日約二至三次。又另行
    起意，於九十年一月十五日之前四日內某日，在不詳地點，以不詳方法，施用第
    二級毒品安非他命一次。嗣於九十年一月十五日十六時三十分許，在彰化縣秀水
    鄉○○路八巷一號二樓為警查獲，並扣得其所有海洛因三包（驗還合計淨重一．
    二五公克，包裝重一．四三公克）。
二、案經彰化縣警察局彰化分局報請台灣彰化地方法院檢察署檢察官偵查起訴。
    理  由
一、右揭施用第一級毒品海洛因之事實，業據被告供承明白，並有白粉三包扣案足證
    ，該三包白粉經送鑑定結果，確含有海洛因成分，有法務部調查局鑑定通知書附
    偵訊卷可稽，且被告於九十年一月十五日為警查獲所採尿水經送檢驗結果，亦發
    現有嗎啡陽性反應，有彰化縣衛生局煙毒尿液檢驗成績書在卷足憑。又被告雖否
    認有施用第二級毒品安非他命之犯行，然其前揭尿水之檢驗結果，亦發現有甲基
    安非他命陽性反應，有上開尿液檢驗成績書可稽，參以人體施用安非他命後，經
    代謝作用，能從所排尿水中驗出甲基安非他命反應之時間約為四日左右，以及被
    告曾有施用安非他命之犯行，堪認被告確有於九十年一月十五日之前四日內某日
    ，施用第二級毒品安非他命一次之犯行無訛。是其否認施用第二級毒品甲基安非
    他命，不足採信。再者，被告因施用毒品案件，經觀察、勒戒後，認無繼續施用
    毒品傾向，由台灣彰化地方法院檢察署檢察官於八十七年七月三十日，以八十七
    年度偵字第五九七Ο號不起訴處分確定，復因自八十七年八月一日起，至八十八
    年五月初某日止，連續施用第二級毒品安非他命案件，經本院八十八年度毒聲字
    第二一一六號裁定送觀察、勒戒後，認有繼續施用毒品之傾向，由台灣彰化地方
    法院檢察署檢察官以八十八年度偵緝字第四Ο二號提起公訴，並聲請本院以八十
    八年度毒聲字第三Ο四五號裁定令入戒治處所，施以強制戒治一年，於八十九年
    七月二十二日保護管束期滿之事實，亦有本院八十八年度毒聲字第三Ο四五號裁
    定、八十九年度毒聲字第六七九號裁定、檢察官保護管束指揮書、台灣高等法院
    台中分院八十九年度上易字第一一八五號刑事判決及台灣彰化地方法院檢察署刑
    案查註紀錄表等件足據。罪證明確，被告犯行皆堪認定。
二、核被告所為，係犯毒品危害防制條例第十條第一項、二項之施用第一、二級毒品
    罪。其持有海洛因及安非他命之行為，分別為施用海洛因及安非他命之行為所吸
    收，均不另論罪。其先後多次施用海洛因之行為，時間緊接，犯罪構成要件相同
    ，顯係基於概括犯意為之，應依連續犯之規定，以一罪論，並加重其刑。又被告
    所犯二罪，犯意各別，行為互異，應分論併罰。查被告前因贓物案件，經法院判
    處有期徒刑六月確定，並於八十九年八月二十日執行完畢有前揭刑案資料查註紀
    錄表可參，五年以內再犯有期徒刑以上之本罪，應依累犯之規定，加重其刑。爰
    審酌被告之素行，及其犯罪之動機、目的、施用毒品之次數、所生危害並犯罪後
    之態度等一切情狀，所犯二罪各量處如主文所示之刑，並定其應執行之刑。扣案
    驗還之海洛因三包（合計淨重一．二五公克，包裝重一．四三公克），被告供稱
    為其所有，均屬毒品，應依法併予宣告沒收銷燬之。送驗用罄之海洛因，事實上
    已滅失，則不予宣告沒收銷燬。至另扣案之安非他命一包及吸食器二組，被告否
    認為其所有，依同時與被告為警查獲之謝水錦、沈芳如及周妙玲於警訊中供稱：
    安非他命係謝水錦所有，吸食器則沈芳如、周妙玲各有一組等語觀之，自難認安
    非他命及吸食器係被告所有，因不予宣告沒收或沒收銷燬之。
三、公訴意旨另認被告自九十年一月十一日起，至同年月十五日之前四日內某日之前
    ，亦連續施用第二級毒品安非他命多次，然此為被告所否認，亦無其他積極證據
    足資證明及此，本應另為無罪之諭知，然公訴人認此部分與論罪部分有連續犯之
    裁判上一罪關係，爰不另為無罪之諭知。
據上論斷，應依刑事訴訟法第二百九十九條第一項前段，毒品危害防制條例第十條第
一項、二項、第十八條第一項前段，刑法第十一條前段、第五十六條、第四十七條、
第五十一條第五款，判決如主文。
中      華      民    國    九十      年      三      月     三十     日
                                臺灣彰化地方法院刑事第三庭
                                    法      官  廖  國  佑
右正本證明與原本無異。
如不服本判決，應於判決送達後十日內，向本院提出上訴狀( 須附繕本 )。
                                    法院書記官  卓  俊  杰
中      華      民      國    九十      年      四      月       四     日
毒品危害防制條例第十條：
施用第一級毒品者，處六月以上五年以下有期徒刑。
施用第二級毒品者，處三年以下有期徒刑。
毒品危害防制條例第十八條：
查獲之毒品及專供製造或施用毒品之器具，不問屬於犯人與否，均沒收銷燬之。但合
於醫藥或研究之用者，得不予銷燬。
前項合於醫藥或研究用毒品或器具之管理辦法，由法務部會同行政院衛生署定之。


司法院資訊處製作；財團法人民間司法改革基金會備份。
